臺灣高雄地方法院刑事判決　　　　　　　94年度易字第1051號
公　訴　人　臺灣高雄地方法院檢察署檢察官
被　　　告　丁○○
上列被告因竊盜案件，經檢察官提起公訴（94年度偵字第7019號
）及移送併案審理（94年度偵字第11406 號），經本院合議庭裁
定由受命法官獨任進行簡式審判程序，茲判決如下：
    主  文
丁○○連續竊盜，處有期徒刑捌月。
    事  實
一、丁○○基於意圖為自己不法所有之概括犯意，連續於下列時
    、地為竊盜犯行：
  (一)於民國94年2 月20日中午12時許，在高雄縣鳳山市○○路與
    華興街85巷口處，適見庚○○將其騎乘之車牌號碼ZXQ—977
    號輕型機車停放於該處，竟以徒手掀開上揭機車座墊下方置
    物箱之方式，竊取庚○○所有手提包1 個【內有現金約新臺
    幣（下同）200 元；國民身分證、駕照、機車行照、強制機
    車保險卡、國民健康保險卡、美容工會會員證各1 張；信用
    卡2 張；三星廠牌A288型行動電話1 支，合計價值約8,300
    元】得手後，即於94年2 月22日至位於高雄市苓雅區○○○
    路292 號1 樓之「金時代當鋪」，將上揭行動電話以600 元
    之代價典當予「金時代當鋪」之不知情員工得款花用，嗣經
    警清查典當資料循線查獲上情。
  (二)於94年3 月21日下午6 時許，在位於高雄市○○區○○路之
    「魔力點子飲料店」前，適見甲○○將其騎乘之機車停放於
    該處，竟徒手竊取甲○○所有置於機車踏板上之背包1 個【
    內有TELSON廠牌行動電話1 支（價值約7,000 元）、駕照、
    信用卡、書本等物】得手後，即將背包1 個【內有駕照、信
    用卡、書本等物】丟棄，並於94年3 月21日至位於高雄市苓
    雅區○○○路292 號1 樓之「金時代當鋪」，將上揭行動電
    話以1,600 元之代價典當予「金時代當鋪」之不知情員工得
    款花用，嗣經警清查典當資料循線查獲上情。
  (三)於94年3 月29日下午4 時40分，在位於高雄縣鳳山市○○路
    132 之1 號主幼商場前，適見己○○將其騎乘之車牌號碼WE
    E —562 號輕型機車停放於該處，竟以徒手掀開前揭機車座
    墊下方置物箱之方式，竊取己○○所有皮包1 個（內有現金
    新臺幣（下同）130 元）得手後，嗣經警於上址處巡邏時發
    現，並當場逮捕丁○○，始知上情。
  (四)於94年5 月1 日凌晨1 時許，在高雄縣鳳山市○○路與自強
    二路口處，適見乙○○將其騎乘之車牌號碼XIO —975 號重
    型機車號停放於該處，竟以徒手掀開前揭機車座墊下方置物
    箱之方式，竊取乙○○之女友林雅貞所有之手提包1 個【內
    有現金200 餘元、林雅貞之國民身分證、駕照、健保卡各1
    張、NEWGEN N610型行動電話1 支、乙○○所有GPLUS GT88
    型手機1 支，合計價值約15,000元】得手後，並於94年5 月
    1 日至位於高雄縣建國路2 段178 號之「瑞士當舖」，將上
    揭行動電話2 支，共計以3,500 元之代價典當予「瑞士當鋪
    」之不知情員工葉育睿得款花用，嗣經警清查典當資料循線
    查獲上情。
  (五)於94年5 月17日晚上7 時30分，在高雄市苓雅區○○○路23
    號前，適見戊○○將其騎乘之車牌號碼ZLC —029 號輕型機
    車號停放於該處，竟以徒手掀開前揭機車座墊下方置物箱之
    方式，著手竊取戊○○所有之皮包，尚未得手之際，即為巡
    邏員警當場發現逮捕而查獲上情。
二、案經甲○○、戊○○訴由高雄縣警察局鳳山分局及高雄市政
    府警察局鹽埕分局分別報請臺灣高雄地方法院檢察署檢察官
    偵查起訴及移送併案審理。
    理  由
一、本案被告丁○○所犯係死刑、無期徒刑、最輕本刑為3 年以
    上有期徒刑以外之罪，其於準備程序就前揭被訴事實為有罪
    之陳述，經受命法官告知簡式審判程序之旨，並聽取其與公
    訴人之意見後，本院認無不得或不宜改依簡式審判程序進行
    之處，爰依刑事訴訟法第273 條之1 第1 項、第284 條之1
    ，裁定本件由受命法官獨任進行簡式審判程序，合先敘明。
二、訊據被告對其於上揭時、地連續竊盜之事實，於本院審理時
    （參見本院94年7 月7 日審判筆錄）坦承不諱，核與被害
    人庚○○、乙○○於警詢中之陳述；告訴人甲○○、戊○○於警詢中之指述；證人即「瑞士當舖」員工葉育睿於警
    詢中之陳述；證人即查獲員警簡煌俊、證人即被害人己○○
    於偵訊中之陳述相符（參見警卷及偵查卷宗），並有瑞士當
    鋪之當票1 紙、金時代當鋪當票影本2 紙、現場及贓物照片
    7 張、刑事案件報案三聯單影本1 紙、贓物認領保管單1 紙
    附卷可佐，核屬相符，足認被告上開自白，確與事實相符，
    本案事證明確，被告犯行堪以認定。
三、經查：
  (一)按刑法上竊盜罪既遂未遂區分之標準，係採權力支配說，即
    行為人將竊盜之客體，移入一己實力支配之下者為既遂，若
    著手於竊盜，而尚未脫離他人之持有，或未移入一己實力支
    配之下者，則為未遂。又究係預備竊盜或竊盜未遂，則專以
    行為人是否已著手於竊盜行為之實施為斷，如未著手於竊盜
    行為之實施，依現行刑法並不處罰預備竊盜（最高法院84年
    度臺上字第2256號判決要旨參照）。被告就事實欄一編號(一)
    至(四)部分，已將竊盜之客體移入自己實力支配之下，應屬竊
    盜既遂；至實欄一編號(五)部分，因被告正著手竊取，尚未得
    手之際即為警查獲等情，已如前述，揆諸前揭說明，此部分
    之行為僅屬著手於竊盜行為之實施，尚未將竊盜之客體移入
    一己實力支配之下，應屬竊盜未遂。
  (二)連續犯須連續數行為而犯同一罪名，始能成立，所謂犯同一
    罪名，依司法院大法官會議釋字第152 號解釋，係指構成犯
    罪要件相同之罪名而言。而既遂犯、未遂犯、預備犯、陰謀
    犯；單獨犯、共犯（包括教唆、幫助犯），如行為人基於概
    括之犯意，連續數行為而犯同一罪名者，當成立連續犯。又
    刑法第3002 10 條與第321 條間係屬於加重條件者，亦得認
    為同一罪名成立連續犯（最高法院67年度第6 次暨第7 次刑
    事庭庭推總會議決議(一)參照）。
  (三)核被告就事實欄一編號(一)至(四)部分所為竊盜行為，係犯刑法
    第320 條第1 項之竊盜既遂罪；編號(五)部分所為竊盜行為，
    係犯刑法第320 條第1 項、第3 項之竊盜未遂罪。另併案部
    分（94年度偵字第11406 號）雖未據起訴，然該部分與檢察
    官起訴部分（94 年 度偵字第7019號），具有連續犯之裁判
    上一罪關係，依刑事訴訟法第267 條之規定，應為起訴效力
    所及，本院自應併予審究。被告先後於如事實欄一編號(一)至
    (五)所示之時、地所犯普通竊盜罪之既遂、未遂犯行，時間緊
    接，所犯又係基本構成要件相同之罪名，顯係基於概括犯意
    為之，為連續犯，應依刑法第56條之規定，論以情節較重之
    刑法第320 條第1 項、第3 項之竊盜既遂罪，並加重其刑。
    爰審酌被告正值壯年，貪慾圖利，不思以合法正當途徑賺取
    所得，竟徒手竊竊取他人財物及所竊取之上揭財物價值，理
    應從重量刑，然本院參酌被告犯後坦承犯行且態度良好、所
    竊物品部分業經被害人均取回，對被害人所生損害等其他一
    切情狀，量處如主文所示之刑。
  (四)至檢察官聲請併案意旨就被告上開犯行，認為被告有犯罪習
    慣，聲請本院在判處被告罪刑之同時，依竊盜犯贓物犯保安
    處分條例規定，諭知被告入勞動場所強制工作等節。然按刑
    法上之習慣犯，與累犯、連續犯之性質有別，必須有具體之
    事實，足資證明行為人有犯罪之惡習及慣行，始有習慣犯規
    定之適用，並非一有累犯或連續犯之情形，即可認為有犯罪
    之習慣（最高法院54年度臺上字第3041號判決要旨參照）。
    本案被告並無該當於刑法47條累犯規定構成要件之前科事實
    ，此有臺灣高等法院被告全國前案紀錄表、本院被告院內索
    引卡紀錄表、臺灣高雄地方法院檢察署刑案資料查註紀錄表
    各1 份存卷可考，且被告是否有犯竊盜罪之習慣，應考量行
    為人是否確有犯罪之習慣，自其是否平時就備妥犯罪工具以
    供犯罪之用、生活所需是否多經由犯罪而來、其為犯罪之時
    間間隔是否甚為密集等客觀情狀綜合加以判斷，方足認定，
    況被告最近5 年內並無因犯竊盜罪為法院判處罪刑，此亦有
    臺灣高等法院被告全國前案紀錄表1 份在卷可參，尚難僅憑
    本案被告上揭5 次竊盜犯行，遽論以被告有犯罪之習慣，尚
    有可慮。此外，復查無其他積極證據足以證明被告有犯罪之
    習慣，自難依檢察官所請對被告宣告令入勞動場所強制工作
    ，附此敘明。
據上論斷，應依刑事訴訟法第273 條之1 第1 項、第299 條第1
項前段，刑法第56條、刑法第320 條第1 項，判決如主文。
本案經檢察官丙○○到庭執行職務。
中　　華　　民　　國　　94　　年　　7 　　月　　13　　日
                  鳳山刑事第3庭法　官  唐中興
以上證明與原本無異。
如不服本判決，應於判決送達後10日內，向本院提出上訴狀。
                               書記官  顏宗貝
中　　華　　民　　國　　94　　年　　7 　　月　　13　　日
附錄本案論罪科刑法條全文︰
中華民國刑法第320條
意圖為自己或第3 人不法之所有，而竊取他人之動產者，為竊盜
罪，處5 年以下有期徒刑、拘役或500 元以下罰金。
意圖為自己或第3 人不法之利益，而竊佔他人之不動產者，依前
項之規定處斷。
前2項之未遂犯罰之。
